# 关于对外个体户销售佣预提的问题

提问人：shaka_1982 时间：2022-03-14 09:44:37
陈版主：
您好。请问，我公司销售产品有部分产品交给个体户代为销售，并按照合同约定条件及比例支付佣金，个体户开具相应的发票。但是由于销售回款及其他原因，在上一季度未支付相应的佣金，也未开具发票，请问可以按照合同约定的比例预提佣金入账么？

回答人：chenyiwei
应支付给个体户（代理商）的佣金应按权责发生制原则，作为合同取得成本计提确认。对尚未支付的佣金，由于对方已提供相应服务，且对应的销售收入也已确认，故应在本季度内予以计提并计入销售费用。